臺灣士林地方法院民事裁定
110年度消債清字第85號
債  務  人  李雅麗  
代  理  人  張家榛律師
上列當事人聲請清算事件，本院裁定如下：
    主  文
債務人李雅麗自中華民國一百一十一年一月二十二日十七時起開
始清算程序。
命司法事務官進行本件清算程序。
    理  由
一、按債務人對於金融機構負債務者，在聲請更生或清算前，應
    向最大債權金融機構請求協商債務清償方案，或向其住、居
    所地之法院或鄉、鎮、市、區調解委員會聲請債務清理之調
    解。消費者債務清理條例第151條第1項定有明文。次按債務
    人不能清償債務或有不能清償之虞，於法院裁定開始更生程
    序或許可和解或宣告破產前，得向法院聲請清算。觀諸同條
    例第3條、第80條規定自明。再按，法院開始清算程序之裁
    定，應載明其年、月、日、時，並即時發生效力。法院開始
    更生或清算程序後，得命司法事務官進行更生或清算程序，
    必要時得選任律師、會計師或其他適當之自然人或法人一人
    為監督人或管理人。復為同條例第83條第1項、第16條第1項
    所明定。
二、聲請意旨略以：伊有不能清償債務情事，前已向法院聲請調
    解，惟調解不成立。伊又未經法院裁定開始更生程序或許可
    和解或宣告破產，爰聲請清算等語。
三、經查，債務人所主張之上開事實，有債務人現戶全戶戶籍謄
    本（見本院110年度司消債調字第243號卷，下稱調解卷，第
    16頁）、財團法人金融聯合徵信中心當事人綜合信用報告之
    債務清理條例前置協商專用債權人清冊（見調解卷第20頁至
    第22頁）、財團法人金融聯合徵信中心當事人綜合信用報告
    （見調解卷第23頁至第24頁）、108至109年度綜合所得稅各
    類所得資料清單（見調解卷第44頁至第45頁）、全國財產稅
    總歸戶財產查詢清單（見調解卷第25頁）、調解不成立證明
    書（見調解卷第87頁）、債務人名下土地之第一類謄本（見
    本院卷第90頁）、神碟國際不動產估價師事務所之不動產鑑
    定報告書（見本院卷第180頁至第220頁）、郵局之存摺資料
    （見本院卷第94頁至第96頁）、中華民國人壽保險商業同業
    公會保險業通報作業資訊系統資料查詢結果表（見本院卷第
    166頁）、新北市政府社會局110年10月18日新北社障字第11
    01975785號函及附件（見本院卷第50頁至第52頁）、勞工保
    險被保險人投保資料表及明細（見調解卷第43頁）、身心障
    礙證明（見調解卷第14頁）、診斷證明書（見調解卷第17頁
    至第19頁）等為證，堪信為真實。是債務人因罹患嚴重型憂
    鬱症、氣喘、第二型糖尿病等疾病（見調解卷第17頁至第19
    頁）而無工作收入，每月領取身心障礙者生活補助新臺幣（
    下同）5,065元（見本院卷第52頁），其名下尚有位於屏東
    縣之土地及2份有效保單，該土地經鑑定價值為29萬5,000元
    （見本院卷第182頁），而保單經計算之解約金分別為1萬2,
    491元、1萬1,269元（見本院卷第77頁）。惟債務人負擔之
    債務依債權人清冊所載至少201萬9,481元（見本院卷第88頁
    至第89頁），故其主張有不能清償債務情事，應可認定。此
    外，復查債務人無同條例第6條第3項、第8條或第82條第2項
    所定駁回清算聲請之事由存在，則債務人聲請清算，洵屬有
    據。揆諸首揭規定，應予裁定開始清算程序，並命司法事務
    官進行本件清算程序。
四、爰裁定如主文。
中    華    民    國   111    年     1    月    22    日
                  民事第三庭  法  官  劉育琳
以上正本係照原本作成。
本件裁定不得抗告。
中　　華　　民　　國　　111 　年　　1 　　月　　22　　日
                              書記官  邱勃英